最　高　行　政　法　院　裁　定
　　　　　　　　　　　　　　　　　　 96年度裁字第00820號
上　訴　人　甲○○
訴訟代理人　簡承佑　律師
　　　　　　張育誠　律師
被 上訴 人　雲林縣政府
代　表　人　乙○○　　　　送達處所同上
上列當事人間因就業服務法事件，上訴人對於中華民國95年1月
26日高雄高等行政法院94年度簡字第408號判決，提起上訴，本
院裁定如下：
　　主  文
上訴駁回。
上訴審訴訟費用由上訴人負擔。
　　理  由
一、按對於適用簡易程序之裁判提起上訴或抗告，須經本院許可
    ，且該許可以訴訟事件所涉及之法律見解具有原則性者為限
    ，行政訴訟法第235條定有明文。所謂具有原則性，係指該
    事件所涉及之法律見解，有統一法律解釋之必要者而言。
二、上訴人上訴意旨略謂：查原審係認良氏翠（LUONG THI THUY
    ，護照號碼：A0000000A，下稱L君）受雇於上訴人，惟若L
    君果有到上訴人經營之釣蝦場從事坐檯工作，究係受雇於上
    訴人或上訴人僅係非法容留之違章事實，乃涉及就業服務法
    第57條第1款或同法第44條規定之適用，原處分或訴願決定
    是否應予撤銷或應予維持，不同行政法院間即有不同見解，
    此有原審93年度簡字第117號、第304號判決、臺中高等行政
    法院93年度訴字第101號判決及臺北高等行政法院93年度簡
    字第1296號判決附卷可參，顯見本事件所涉及之法律問題意
    義重大，法律見解具有原則上之重要性，自得提起上訴。次
    查L君於警詢時係稱：「我還沒有上班，因為我去中山國寶
    二天。」等語，且本件並未查獲上訴人有何違章事由，堪認
    L君並未在上開地點工作，上訴人亦無非法容留L君工作之違
    章行為，原審對此漏未審查，逕認上訴人有非法容留L君工
    作之情，即有判決理由未備之違法，爰請求廢棄原判決。
三、被上訴人則以：查本件上訴人非法容留越南籍逃逸外勞L君
    至雲林縣斗六市○○路72號旁其所經營之順興釣蝦場內KTV
    包廂從事坐檯等工作，案經南投縣政府警察局南投分局於民
    國（下同）94年4月27日19時15分循線查獲，此有上訴人、L
    君之調查筆錄及南投縣政府警察局南投分局刑案照片等影本
    資料附原處分卷可稽。而依上訴人與L君之調查筆錄及行政
    院勞工委員會91年9月11日勞職外字0910205655號函釋可知
    ，上訴人已自承是順興釣蝦場之幕後老闆，對順興釣蝦場之
    設備、經營狀況及L君之上班情形亦熟稔甚詳，即L君是客人
    自己叫他們去其所經營之KTV坐檯，抽頭金額部分須問其公
    司會計人員 (李靜)。是本件上訴人非法容留越南籍逃逸外
    國人L君至雲林縣斗六市○○路72號旁其所經營之順興釣蝦
    場內KTV包廂從事坐檯等工作之違規情事洵堪認定，原處分
    並無違法或不當，應予維持等語，資為抗辯。
四、原判決以：本件上訴人非法容留越南籍逃逸外勞L君，至雲
    林縣斗六市○○路72號旁其所經營之順興釣蝦場內KTV包廂
    從事坐檯等工作，違反就業服務法第44條之規定，案經南投
    縣政府警察局南投分局於94年4月27日19時15分查獲，遂於
    94年5月17日投投警外字第0940008651號函移由被上訴人審
    查違章成立，乃依就業服務法第44條、第63條第1項規定，
    以94年5月31日府勞動字第09415015691號處分書，裁處上訴
    人罰鍰新臺幣（下同）15萬元等情，有上訴人及訴外人L君
    於南投縣政府警察局南投分局所製作之調查筆錄、外勞居留
    資料查詢明細內容顯示畫面、南投縣警察局南投分局94年5
    月17日投投警外字第0940008651號函辦通知書、被上訴人94
    年5月31日府勞動字第09415015691號處分書等附於原處分卷
    可稽，洵堪信為真實。次查，上訴人於警訊時稱：「（問：
    警方人員於4月27日19時15分持南投地方法院所開立之94年
    度聲搜字第128號搜索票到雲林縣斗六市○○路72號旁順興
    釣蝦場當時你是否在場？）我在現場配合警方搜索，我主動
    配合到警局說明。」「（問：順興釣蝦場與艾妮護膚中心是
    何人經營？）順興釣蝦場我是幕後老闆，艾妮護膚中心是我
    朋友叫廖昌輝所經營。」「（問：順興釣蝦場共有幾間KTV
    包廂？經營方式？）目前有4間KTV包廂。．．．」「（問：
    警方所查獲之2名越南女子綽號『貞貞』與『英英』是否到
    你所經營之KTV坐檯？．．．）有的。．．．」等語；又訴
    外人L君亦稱：「（問：是何人介紹妳到順興釣蝦場上班？
    ）是我看報紙夾報後打電話去問，然後老闆『小白』就說可
    以上班，老闆『小白』就接我到中山國寶那裡休息等看看可
    不可以上班。」「（你是否認識甲○○『綽號小白』（經警
    方提示相片指認）？．．．）就是老闆『小白』沒錯。」等
    語，核相符合，足見上訴人確有容留該外籍勞工在雲林縣斗
    六市○○路72號旁其所經營之順興釣蝦場內KTV包廂從事坐
    檯等工作無訛，且上訴人既自承係順興釣蝦場之幕後老闆，
    則其住所設於何處，尚與經營釣蝦場並僱用外籍勞工從事坐
    檯無關，是其主張順興釣蝦場係林坤興所經營，縱使該釣蝦
    場有容留逃逸外勞從事坐檯工作，亦與上訴人無關。又該外
    籍勞工係於雲林縣斗六市○○街25號3樓查獲，而上開地點
    係由廖昌輝所居住，上訴人則係居住於嘉義縣民雄鄉松子腳
    37號之5，是以該查獲地點亦非上訴人所提供，且該外籍勞
    工L君均係由前往釣蝦場之客人自行帶去，平日上訴人又不
    在該釣蝦場內，足認上訴人並無容留該外勞之行為云云，並
    不可採。綜上所述，上訴人主張既不可採，則被上訴人以其
    未經申請許可，非法容留越南籍逃逸外籍勞工L君，至雲林
    縣斗六市○○路72號旁其所經營之順興釣蝦場內KTV包廂從
    事坐檯等工作，違反就業服務法第44條之規定，依同法第63
    條第1項規定，裁處罰鍰15萬元，揆諸前開規定，並無違誤
    ；訴願決定予以維持，亦無不合等情，均已詳予論述，維持
    原處分及訴願決定，而駁回上訴人在原審之訴，其所適用之
    法規與該案應適用之現行法規並無違背，與解釋判例，亦無
    牴觸，並無所謂原判決有違背法令之情形。另關於上訴人究
    係僱用或容留本件之外國人，核屬事實認定問題，自與法律
    見解之原則性問題無涉。綜上所述，本件上訴意旨所指摘者
    ，因均無涉及法律見解之原則性，揆諸首開說明，上訴人之
    上訴，不應許可，其上訴難謂合法，應予駁回。
五、依行政訴訟法第249條第1項前段、第104條、民事訴訟法第
    95條、第78條，裁定如主文。
中　　華　　民　　國　　96　　年　　4　　 月　　19　　日
                  第三庭審判長法  官　劉　鑫　楨
                              法  官  吳  明  鴻
                              法  官  陳　秀　美
                              法  官　梁　松　雄
                              法  官　劉　介　中
以  上  正  本  證  明  與  原  本  無  異
中　　華　　民　　國　　96　　年　　4　　 月　　20　　日
　　　　　　　　　　　　　　　書記官　吳　玫　瑩
